臺灣新北地方法院三重簡易庭民事判決
                                   111年度重簡字第1224號
原      告  新安東京海上產物保險股份有限公司

法定代理人  陳忠鏗  
訴訟代理人  聶寧    
            謝京燁  
被      告  向柏豪  
上列當事人間請求侵權行為損害賠償（交通）事件，於民國111
年7月21日言詞辯論終結，本院判決如下：
    主  文
被告應給付原告新臺幣肆萬貳仟叁佰捌拾壹元，及自民國一百一
十一年五月二十七日起至清償日止，按年息百分之五計算之利息
。
原告其餘之訴駁回。
訴訟費用由被告負擔百分之三十七，餘由原告負擔。
本判決原告勝訴部分得假執行。 
    事  實  及  理  由
一、本件被告經合法通知，未於言詞辯論期日到場，查無民事訴
    訟法第386條所列各款情事，應准原告之聲請，由其一造辯
    論而為判決，合先敘明。
二、原告起訴主張：緣被告於民國109年10月22日17時54分許，
    駕駛車牌號碼00-0000號自用小客車，行經新北市○○區○道○
    號北向40公里500公尺內側車道處，因未注意車前狀況之過
    失，致撞擊原告所承保、訴外人如笙貿易股份有限公司所有
    、訴外人李海君所駕駛之車牌號碼0000-00號自用小客貨車
    （下稱系爭車輛），系爭車輛因而受損，經送修支出修復費
    用新臺幣（下同）113,216元（含工資16,941元、烤漆17,56
    9元、零件78,706元）。原告已依保險契約賠付被保險人上
    開修理費，依法取得代位權。為此，爰依侵權行為及保險代
    位之法律關係，請求判決被告應給付原告113,216元，及自
    起訴狀繕本送達翌日起至清償日止，按年息百分之5計算之
    利息之事實，業據提出行照、駕照、車損照片、國道公路警
    察局道路交通事故當事人登記聯單、道路交通事故現場圖、
    國道公路警察局第一公路警察大隊道路交通事故初步分析研
    判表、估價單及發票等件為證，並經本院依職權向內政部警
    政署國道公路警察局第一公路警察大隊調取本件車禍肇事資
    料核閱屬實，有國道公路警察局第一公路警察大隊道路交通
    事故初步分析研判表、道路交通事故現場圖、道路交通事故
    調查報告表(一)(二)、國道公路警察局道路交通事故談話紀
    錄表、國道公路警察局第一公路警察大隊公務電話紀錄表、
    事故現場相片等件附卷可資佐證，被告則已於相當時期受合
    法之通知，而於言詞辯論期日不到場，亦未提出準備書狀爭
    執，依法視同自認，自堪認原告之主張為真實。
三、按汽車行駛時，駕駛人應注意車前狀況及兩車並行之間隔，
    並隨時採取必要之安全措施，不得在道路上蛇行，或以其他
    危險方式駕車。道路交通安全規則第94條第3項定有明文。
    經查，本件被告於警詢時稱：「（問：由何地出發欲往向處
    ，肇事前行進方向、車道及肇事經過情形？第一次撞擊之部
    位？車損情形？）答：我從中壢交流道上國一欲下五股交流
    道，行經肇事地點時是由南往北行駛於內側車道，當時車多
    壅塞，因為我打瞌睡沒有注意到前車的動態，所以和前方的
    汽車(9882-ZU)碰撞因而肇事，我和乘客都有受傷。我當時
    感覺前車頭撞擊了一次。第一次撞擊點在前車頭。前車頭損
    壞。」等語；系爭車輛駕駛人即訴外人李海君於警詢時陳稱
    ：「（問：肇事前行進方向、車道及肇事經過情形？第一次
    撞擊之部位？車損情形？）答：我由林口駛入國一道欲往台
    北住家，肇事前行駛內側車道，當時塞車前面車輛皆停，而
    我跟著停等，剛要起步就遭後面車輛L8-7288撞擊我車後車
    尾肇事。後車尾及門皆受損。」等語，有國道公路警察局道
    路交通事故談話紀錄表存卷可參，足見被告駕駛系爭車輛行
    經肇事地點時，因未注意車前狀況，並隨時採取必要之安全
    措施致肇事，有違上開道路交通安全規則之規定，堪認被告
    對本件事故之發生具有過失，是國道公路警察局第一公路警
    察大隊亦同此認定「向柏豪未注意車前狀態。」為肇事原因
    ，此有國道公路警察局第一公路警察大隊道路交通事故初步
    分析研判表附卷可稽，益徵被告就本事故之發生，確應負過
    失責任甚明。
四、次按因故意或過失，不法侵害他人之權利者，負損害賠償責
    任。汽車、機車或其他非依軌道行駛之動力車輛，在使用中
    加損害於他人者，駕駛人應賠償因此所生之損害。被保險人
    因保險人應負保險責任之損失發生，而對於第三人有損失賠
    償請求權者，保險人得於給付賠償金額後，代位行使被保險
    人對於第三人之請求權。但其所請求之數額，以不逾賠償金
    額為限。前項第三人為被保險人之家屬或受僱人時，保險人
    無代位請求權。但損失係由其故意所致者，不在此限。民法
    第184條第1項前段、第191條之2前段及保險法第53條分別定
    有明文。次按不法毀損他人之物者，被害人得請求賠償其物
    因毀損所減少之價額。民法第196條第1項亦有明文。又依民
    法第196條請求賠償物被毀損所減少之價額，固得以修復費
    用為估定之標準，但以必要者為限（如修理材料以新品換舊
    品，應予折舊）。經查，原告承保之系爭9882-ZU號自用小
    客貨車為100年5月（推定為15日）出廠使用，有行車執照在
    卷可稽，至109年10月22日受損時已使用逾5年，零件已有折
    舊，然更新零件之折舊價差顯非必要，自應扣除，本院依行
    政院所頒「固定資產耐用年數表」及「固定資產折舊率表」
    之規定，非運輸業用客車、貨車之耐用年數為5年，依定率
    遞減法每年折舊千分之三六九，其最後一年之折舊額，加歷
    年折舊累積額，總和不得超過該資產成本原額之十分之九之
    計算方法，據原告所提出之估價單所載，系爭車輛就零件修
    理費用為78,706元，其折舊所剩之殘值為十分之一即7,871
    元（元以下四捨五入）。此外，原告另支出工資16,941元及
    烤漆費用17,569元，是原告得請求被告賠償之修車費用，共
    計42,381元（計算式：7,871元＋16,941元＋17,569元＝42,381
    元）。
五、從而，原告依侵權行為及保險代位之法律關係，請求被告應
    給付原告42,381元，及自起訴狀繕本送達翌日即111年5月27
    日起至清償日止，按年息百分之5計算之利息，為有理由，
    應予准許。逾此部分之請求，為無理由，應予駁回。
六、本判決原告勝訴部分，係適用簡易程序所為被告敗訴之判決
    ，爰依職權宣告假執行。
七、結論：原告之訴為一部有理由，一部無理由，依民事訴訟法
    第436條第2項、第79條、第385條第1項前段、第389條第1項
    第3款，判決如主文。
中　　華　　民　　國　　111 　年　　7 　　月　　22　　日
                      臺灣新北地方法院三重簡易庭
                          法      官  彭松江
以上正本係照原本作成。
如不服本判決，應於送達後20日內，向本院提出上訴狀並表明上
訴理由，如於本判決宣示後送達前提起上訴者，應於判決送達後
20日內補提上訴理由書（須附繕本）。
中　　華　　民　　國　　111 　年　　7 　　月　　22　　日
                          書  記  官  許雁婷